【裁判字號】    98,抗,9
【裁判日期】    980924
【裁判案由】    聲請公示送達
【裁判全文】
臺灣高雄地方法院民事裁定                 98年度抗字第9號
抗  告  人  丙○○
            乙○○
相  對  人  日華資產管理股份有限公司
法定代理人  甲○○
訴訟代理人  吳美靜
上列當事人間聲請公示送達事件，抗告人對於民國98年8 月23日
本院98年度雄聲字第276 號裁定提起抗告，本院裁定如下：
    主  文
原裁定廢棄。
相對人之聲請駁回。
聲請及抗告程序費用新臺幣貳仟元由相對人負擔。
    理  由
一、本件抗告意旨略以：相對人因受讓富析資產管理股份有限公
    司（下稱富析公司）對抗告人之債權，遂以存證信函通知抗
    告人，惟遭郵政機關以查無此人為由退件，而向本院聲請公
    示送達；經本院98年度雄聲字第276 號裁定准予公示送達。
    然相對人寄發存證信函之地址與抗告人現戶籍地址不符，抗
    告人應受送達處所並無不明，無公示送達必要；爰依法提起
    抗告，併聲明：原裁定廢棄。
二、按表意人非因自己之過失不知相對人居所者，得依民事訴訟
    法公示送達之規定，以公示送達為意思表示之通知；民法第
    97條定有明文。次按民事訴訟法第149 條第1 項第1 款所謂
    「應為送達之處所不明者」，係指已用相當之方法探查，仍
    不知其應為送達之處所者而言；其「不明」之事實，應由聲
    請公示送達之人負舉證之責任，而由法院依具體事實判斷之
    ；最高法院82年台上字第272 號判例意旨可資參照。
三、經查，相對人為通知抗告人債權移轉之事實，分別以民國98
    年5 月6 日、同年7 月30日之存證信函寄發至抗告人當時之
    戶籍地高雄市前鎮區○○○路428 號12樓，惟皆遭郵政機關
    以查無此人為由退回，遂向本院聲請對抗告人為公示送達。
    然抗告人已於98年8 月6 日搬遷至高雄市苓雅區○○○路16
    1 號5 樓之1 ，有戶籍謄本在卷可稽；抗告人既已遷移新址
    ，與相對人寄發存證信函之地址不符，則相對人於抗告人搬
    遷後之98年8 月13日聲請公示送達，並提出抗告人搬遷前之
    退郵信封及戶籍謄本為證，自難認相對人已用相當之方法探
    查，而仍有不知應為送達處所之情事。是相對人聲請准對抗
    告人為公示送達，與民事訴訟法第149 條公示送達之要件尚
    有未合。從而，原審准相對人以公示送達為意思表示之通知
    ，容有誤會，抗告人指摘原裁定有所違誤，為有理由，爰由
    本院將原裁定廢棄，並更為裁定如主文第2 、3 項所示。
四、依非訟事件法第21條第1 、2 項、第24條第1 項、第46 條
    、民事訴訟法第492 條、第78條，裁定如主文。
中    華    民    國    98    年    9     月    24    日
                  民事鳳山分庭審判長法  官  楊富強
                                    法  官  吳文婷
                                    法  官  何悅芳
以上正本係照原本作成。
如不服本裁定應於送達後10日內向本院提出再抗告狀，並繳納裁
判費新台幣1,000元。
中    華    民    國    98    年    9     月    25    日
                                    書記官  陳俐嫺


司法院資訊處製作；財團法人民間司法改革基金會備份。
